臺灣彰化地方法院刑事判決　　　　　　　100年度易字第837號
公　訴　人　臺灣彰化地方法院檢察署檢察官
被　　　告　鄭鈞仁
　　　　　　林鴻翔
上列被告等因竊盜案件，經檢察官提起公訴（100 年度偵字第
4405 、5202 、6072號），本院判決如下：
    主  文
鄭鈞仁共同犯竊盜罪，累犯，處有期徒刑肆月。又共同犯踰越門
扇侵入住宅竊盜罪，累犯，處有期徒刑玖月。應執行有期徒刑拾
月。
林鴻翔共同犯竊盜罪，處有期徒刑月。又共同犯踰越門扇侵入
住宅竊盜罪，處有期徒刑柒月。應執行有期徒刑捌月。
    事  實
一、鄭鈞仁前曾因毒品案件，經本院以93年度訴字第886 號判決
    處有期徒刑7 月，緩刑2 年確定，後經本院以96年度撤緩字
    第6 號裁定撤銷緩刑確定，復經本院以96年度聲字第2631號
    裁定減刑為有期徒刑3 月15日確定（甲案）；又因施用毒品
    案件，經本院以95年度訴字第2047號判決處有期徒刑1 年確
    定（乙案）；再因施用毒品案件，經本院以96年度彰簡字第
    290 號判決處有期徒刑5 月確定（丙案），上開乙案及丙案
    丙，經本院以96年度聲字第2630號裁定減刑並定應執行刑為
    有期徒刑8 月確定；另因贓物案件，經本院以96年度易字第
    564 號判決處拘役50日，並經本院以96年度聲字第2629號裁
    定減刑為拘役25日確定（丁案），上開各案經接續執行，於
    民國97年5 月1 日縮短刑期執行完畢。詎其仍不知悔改，竟
    夥同林鴻翔（綽號「小Ｄ」）為下列竊盜犯行：
（一）鄭鈞仁與林鴻翔共同基於意圖為自己不法所有之犯意聯絡
      ，先於100 年4 月4 日晚間11時36分許，由林鴻翔騎乘鄭
      鈞仁所有之車牌號碼633-JJY 號機車，搭載鄭鈞仁一起前
      往張俊義位於彰化縣彰化市○○街212 巷6 弄2 號住處門
      前察看並鎖定作案目標，隨即共乘上開機車離開，再緊接
      於同日晚間11時48分許，由林鴻翔騎乘上開機車在附近把
      風接應，由鄭鈞仁步行至張俊義上址住處門前，徒手竊取
      張俊義所有之上開自行車1 部，得手後，由鄭鈞仁騎乘上
      開竊得之自行車，林鴻翔騎乘上開機車跟隨在鄭鈞仁後方
      一起離去。嗣為警調閱監視器畫面後，循線查獲。
（二）鄭鈞仁與林鴻翔竊得上開自行車後，又另行起意，共同基
      於意圖為自己不法所有之犯意聯絡，於100 年4 月5 日凌
      晨零時49分許，由林鴻翔騎乘車上開機車，搭載鄭鈞仁一
      起前往蔡錫明位於彰化縣彰化市○○路○ 段436 巷3 號住
      處旁停放機車後，兩人一起步行至蔡錫明住處門前察看屋
      內狀況，隨即返回停車處共乘機車離去，並基於竊盜之接
      續犯意，(1) 先於同日凌晨1 時15分許，由林鴻翔騎乘上
      開機車在附近把風接應，由鄭鈞仁步行至蔡錫明上址住處
      門前，自該屋庭院鐵門上方伸手踰越鐵門入內打開鐵門門
      栓（鄭鈞仁因而在鐵門上緣處留下指紋），以此方式，開
      門進入蔡錫明住處庭院內，徒手竊取蔡錫明所有停放在該
      處之白色自行車1 部，得手後，由鄭鈞仁騎乘上開竊得之
      白色自行車，林鴻翔騎乘上開機車跟隨在鄭鈞仁後方一起
      離去；(2) 再接續於同日凌晨1 時44分許，由林鴻翔則在
      附近把風接應，鄭鈞仁徒步返回蔡錫明上址住處庭院內，
      徒手竊取蔡錫明所有停放在該處之另1 部銀色自行車，得
      手後，由鄭鈞仁騎乘上開竊得之銀色自行車，林鴻翔騎乘
      上開機車跟隨在鄭鈞仁後方一起離去。嗣為警在蔡錫明上
      址住處庭院鐵門之上緣處採獲可疑指紋送驗，結果與鄭鈞
      仁檔存之左拇指指紋相符，並經調閱監視器畫面後，循線
      查悉上情。
二、案經蔡錫明訴由彰化縣警察局彰化分局報請臺灣彰化地方法
    院檢察署檢察官偵查起訴。
    理  由
一、本案被告鄭鈞仁、林鴻翔所犯係屬刑事訴訟法第376 條第2
    款所列之刑法第320 條、第321 條之竊盜罪，本院爰依同法
    第284 條之1 之規定行獨任審判。
二、按被告以外之人（包括證人、鑑定人、告訴人、被害人及共
    同被告等）於審判外之陳述雖不符刑事訴訟法第159條之1至
    之4等四條之規定，而經當事人於審判程序同意作為證據，
    法院審酌該言詞陳述或書面陳述作成時之情況，認為適當者
    ，亦得為證據；當事人、代理人或辯護人於法院調查證據時
    ，知有刑事訴訟法第159條第1項不得為證據之情形，而未於
    言詞辯論終結前聲明異議者，視為有前項之同意，同法第15
    9條之5定有明文。立法意旨在於傳聞證據未經當事人之反對
    詰問予以核實，原則上先予排除。惟若當事人已放棄反對詰
    問權，於審判程序中表明同意該等傳聞證據可作為證據；或
    於言詞辯論終結前未聲明異議，基於尊重當事人對傳聞證據
    之處分權，及證據資料愈豐富，愈有助於真實發見之理念，
    且強化言詞辯論主義，使訴訟程序得以順暢進行，上開傳聞
    證據亦均具有證據能力。查檢察官、被告對於本案卷內相關
    證人之證述、文書卷證資料，有何不得為證據之情形，並未
    於本院言詞辯論終結前聲明異議，且有關本案證人之證述、
    文書卷證資料亦經本院於審理期日逐一提示、朗讀，並告以
    要旨，檢察官及被告對證據資料均表示無意見，本院審酌相
    關證人證述筆錄製成、文書卷證資料取得，並無證據顯示有
    何違背程序規定情事，依據上揭說明，均應具有證據能力。
三、訊之被告鄭鈞仁固坦承有於上開犯罪事實一(一)、(二)所載之時
    間、地點，竊取被害人張俊義所有之自行車1 部及告訴人蔡
    錫明所有之自行車2 部等情不諱，惟矢口否認係與被告林鴻
    翔共同犯案及有何踰越鐵門之行為，辯稱：犯罪事實一(一)
    部分，伊係獨自犯案，林鴻翔騎乘機車載伊經過該處時，伊
    看見有1 部自行車，就將林鴻翔支開，自行前去行竊，林鴻
    翔不知情；犯罪事實一(二)部分，伊係徒手將該處鐵門打開
    後，進入庭院內行竊，並沒有踰越鐵門，伊是自己1 人去行
    竊，伊偷第一部自行車後，將自行車遷往附近藏放，林鴻翔
    因為找不到伊，問伊在何處，伊與林鴻翔電話聯絡後，叫林
    鴻翔騎機車載伊回彰化市○○路○ 段436 巷3 號，並叫林鴻
    翔去買飲料，將林鴻翔支開後，又回去竊取第二部自行車，
    並將第二部自行車騎到藏放第一部自行車的地方藏放云云。
    訊之被告林鴻翔固坦承有於犯罪事實一(一)、(二)所載之時間騎
    乘被告鄭鈞仁所有之車牌號碼633-JJY 號機車搭載被告鄭鈞
    仁前往犯罪事實一(一)、(二)所載之地點附近等情，惟矢口否認
    有何竊盜犯行，辯稱：犯罪事實一(一)部分，鄭鈞仁說要去
    找朋友，叫伊去買飲料，伊回來時沒看到鄭鈞仁，就打電話
    詢問鄭鈞仁在何處，鄭鈞仁說他在斜坡下面，伊騎車下去時
    沒看到鄭鈞仁，過幾分鐘才看到他，伊不知道被告鄭鈞仁去
    偷自行車；犯罪事實一(二)部分，鄭鈞仁說他肚子痛，要去
    上廁所，伊騎機車載鄭鈞仁去便利商店，鄭鈞仁下車後，伊
    便騎乘機車亂逛，之後回便利商店看不到鄭鈞仁，伊就打電
    話給鄭鈞仁，鄭鈞仁說他在附近草叢上廁所，伊騎機車在附
    近找，但都找不到，過一下子，伊又打電話給鄭鈞仁，鄭鈞
    仁說他在附近，大約過10分鐘，伊才看到鄭鈞仁從旁邊的小
    路走出來，伊不知道鄭鈞仁行竊云云。經查：
（一）犯罪事實一(一)部分：
    1.被告2 人確實有於100 年4 月4 日晚間11時36分許，由被
      告林鴻翔騎乘被告鄭鈞仁所有之車牌號碼633-JJY 號機車
      ，搭載被告鄭鈞仁，一同前往被害人張俊義位於彰化縣彰
      化市○○街212 巷6 弄2 號住處門前察看，隨即即共乘上
      開機車離開，再緊接隨於同日晚間11時48分許，由被告林
      鴻翔騎乘上開機車在附近把風接應，由被告鄭鈞仁步行至
      被害人張俊義上址住處門前，徒手竊取被害人張俊義所有
      停放在該處之自行車1 部，得手後，由被告鄭鈞仁騎乘上
      開竊得之自行車，被告林鴻翔騎乘上開機車跟隨在被告鄭
      鈞仁後方一起離去等情，業據被害人張俊義於警詢時指訴
      歷歷，並有監視錄影翻拍照片18幀、被告到案時之體態照
      片3 幀、車輛詳細資料報表、100 年5 月29日員警職務報
      告、調閱監視器過濾車輛清查表、車輛查詢清單報表各1
      紙在卷可資佐證（見100 年度偵字第4405號卷第18至22、
      36 至42 頁），堪信屬實。
    2.被告2 人雖均辯稱：係被告鄭鈞仁獨自犯案，被告林鴻翔
      並未參與云云，惟查：依被告鄭鈞仁於本院審理時所述犯
      罪事實一(一)之案發經過，係被告2 人共乘機車於犯罪事實
      一(一)所載之案發地點附近閒逛時，被告鄭鈞仁看到被害人
      張俊義之自行車，臨時起意行竊，以拉肚子上廁所為藉口
      ，支開被告林鴻翔，叫被告林鴻翔先去附近逛逛，看女網
      友來了沒有，待被告林鴻翔離開後，被告鄭鈞仁才自行前
      去竊取該自行車，被告鄭鈞仁竊取該自行車得手後，將之
      藏在樹林裡面，被告林鴻翔因為找不到被告鄭鈞仁，有打
      電話詢問鄭鈞仁在哪裡，並依被告鄭鈞仁之指示騎機車過
      去搭載被告鄭鈞仁等情（見本院審判筆錄第16至17頁），
      然依被告林鴻翔於本院審理時所述之案發經過，卻是被告
      2 人騎機車逛到犯罪事實一(一)之案發地點附近時，被告鄭
      鈞仁說要去找朋友，叫被告林鴻翔先騎機車去斜坡上面的
      雜貨店買飲料，並表示會在下車處與朋友聊天，被告林鴻
      翔便騎機車去斜坡上面買飲料，但是沒有找到雜貨店，也
      沒有買到飲料，待被告林鴻翔騎機車下來時，沒有看到被
      告鄭鈞仁，被告林鴻翔因而打電話詢問被告鄭鈞仁人在何
      處，被告鄭鈞仁表示在斜坡下面，但被告林鴻翔騎機車過
      去，仍沒有看到人，約過幾分鐘後，才看到被告鄭鈞仁，
      被告林鴻翔有詢問被告鄭鈞仁其朋友怎麼不見了，被告鄭
      鈞仁表示其朋友已離開等情（見本院審判筆錄第10至11頁
      ）。核渠2 人前開所述，關於被告鄭鈞仁人如何支開被告
      林鴻翔獨自行竊經過之情節（被告鄭鈞仁究竟是對被告林
      鴻翔佯稱要上廁，抑或佯稱要找朋友聊天？被告林鴻翔究
      竟是騎車至附近閒逛，抑或依被告鄭鈞仁之指示去買飲料
      ？），歧異甚大，明顯可疑。且查鄭鈞仁所持用之門號00
      00000000號行動電話，自100年4 月4 日凌晨零時起，迄
      至翌日（5 日）晚間6 時許止，除了於100 年4 月4 日晚
      間7 時16分許，曾與被告林鴻翔所持用之門號0000000000
      號行動電話經通話聯絡外，渠2人間並無無其他通話聯絡
      之紀錄，有上開行動電話門號之通聯調閱查詢單在卷可稽
      （見100 年度偵字第44 05 號卷第56頁、100 年度偵字第
      5202號卷第48至51、59頁），足見被告2 人所辯，被告鄭
      鈞仁藉故支開被告林鴻翔獨自行竊，被告林鴻翔因此於返
      回原處找不到被告鄭鈞仁，並打電話與被告鄭鈞仁聯絡碰
      面云云，顯不實在。再查被告林鴻翔於事前確有騎乘被告
      鄭鈞仁所有之車牌號碼633-JJY 號機車機車，搭載被告鄭
      鈞仁一起前往案發現場察看，且於被告鄭鈞仁竊取被害人
      張俊義之自行車得手後，隨即騎乘被告鄭鈞仁所有之車牌
      號碼633-JJ Y號機車跟隨在被告鄭鈞仁騎乘之贓車後方，
      沿同一路徑離去，此有犯罪事實一(一)之案發地點附近之監
      視錄影翻拍照片在卷可佐（見100 年度偵字第4405號卷第
      18 、20 、40、42頁），足證被告林鴻翔於犯罪事實一(一)
      之行竊過程，確有參與察看現場及把風接應之分工。是被
      告2 人此部分所辯，不僅所述互核不符，且與前開證據資
      料不符，難認屬實，均不足採信。
（二）犯罪事實一(二)部分：
    1.被告2 人確實有於100 年4 月5 日凌晨零時49分許，由被
      告林鴻翔騎乘被告鄭鈞仁所有之車牌號碼633-JJY 號機車
      ，搭載被告鄭鈞仁前往告訴人蔡錫明位於彰化縣彰化市○
      ○路○ 段436 巷3 號住處旁停放機車後，兩人一起徒步行
      走至告訴人蔡錫明住處門前察看屋內狀況，隨即一起返回
      停車處共乘機車離去，緊接(1) 於同日凌晨1 時15分許，
      由被告鄭鈞仁徒步行走至蔡錫明上址住處門前，自該屋庭
      院鐵門上方伸手踰越鐵門入內打開鐵門門栓（被告鄭鈞仁
      因而在鐵門上緣處留下指紋），以此方式，開門進入告訴
      人蔡錫明住處庭院內，徒手竊取蔡錫明所有停放在該處之
      白色自行車1 部，得手後，由被告鄭鈞仁騎乘上開竊得之
      白色自行車，被告林鴻翔騎乘上開機車跟隨在被告鄭鈞仁
      後方一起離去；(2) 接續於同日凌晨1 時44分許，由被告
      鄭鈞仁徒步返回告訴人蔡錫明上址住處庭院內，徒手竊取
      蔡錫明所有停放在該處之另1 部銀色自行車，得手後，由
      被告鄭鈞仁騎乘上開竊得之銀色自行車，被告林鴻翔騎乘
      上開機車跟隨在被告鄭鈞仁後方一起離去等情，業據告訴
      人蔡錫明於警詢時指訴綦詳（見100 年度偵字第5202 號
      卷第26至29頁），並有彰化縣警察局彰化分局八卦派出所
      受理各類案件紀錄表、報案三聯單、彰化縣警察局彰化分
      局勘查採證同意書各1 紙、內政部警政署刑事警察局鑑定
      書、彰化縣警察局彰化分局刑案現場勘查報告各1 份、刑
      案現場勘查及採證照片12幀、監視錄影翻拍照片12幀及監
      視錄影光碟1 片在卷可資佐證（見100 年度偵字第5202號
      卷第30至37、40至47頁、光碟存放袋），堪信屬實。
    2.被告2 人雖均辯稱：係被告鄭鈞仁獨自犯案，被告林鴻翔
      並未參與云云，惟查：依被告鄭鈞仁於本院審理時所述犯
      罪事實一(二)之犯發經過，係被告2 人共乘機車至犯罪事實
      一(二)所載之案發地點附近時，被告鄭鈞仁看到告訴人蔡錫
      明住處庭院內有停放自行車，臨時起意行竊，即以要去找
      朋友為藉口，支開被告林鴻翔，叫被告林鴻翔先去附近逛
      逛，半小時後再碰面，被告林鴻翔離開後，被告鄭鈞仁才
      獨自行竊，被告鄭鈞仁先竊取1 部自行車，騎去藏放後，
      又返回該處竊取第2 部自行車，並藏放好之後，才走回原
      下車地點，當時被告林鴻翔已在該處等候（見本院審判筆
      錄第17至18頁）。然依被告林鴻翔於本院審理時所述之案
      發經過，卻是被告2 人騎機車逛到犯罪事實一(二)所載之案
      發地點附近時，被告鄭鈞仁說要去上廁所，被告林鴻翔便
      騎機車載被告鄭鈞仁去便利商店，被告林鴻翔即騎機車閒
      逛，雙方並無約定何時碰面，後來被告被告林鴻翔返回該
      便利商店，看不到被告鄭鈞仁乃撥打電話聯絡被告鄭鈞仁
      ，被告鄭鈞仁表示在附近草叢上廁所，約過10分鐘後，雙
      方才碰面云云（見本院審判筆錄第11至12頁），核渠2 人
      所述，關於被告鄭鈞仁人如何支開被告林鴻翔獨自行竊之
      經過情節（被告鄭鈞仁究竟是對被告林鴻翔佯稱要去找朋
      友，抑或佯稱要上廁所？而被告林鴻翔究竟是在何處讓被
      告鄭鈞仁下車？兩人有無約定再碰面之時間？被告林鴻翔
      有無打電話聯絡鄭鈞仁？），歧異甚大，顯有可疑。又查
      鄭鈞仁所持用之門號0000000000號行動電話，自100 年4
      月4 日凌晨零時起，迄至翌日（5 日）晚間6 時許止，除
      了於100 年4 月4 日晚間7 時16分許，曾與被告林鴻翔所
      持用之門號0000000000號行動電話經通話聯絡外，渠2人
      間並無其他通話聯絡之紀錄，此有上開行動電話門號之通
      聯調閱查詢單在卷可稽（見100 年度偵字第4405號卷第56
      頁、100 年度偵字第5202號卷第48至51、59頁），足證被
      告林鴻翔所辯，被告鄭鈞仁藉故支開被告林鴻翔獨自行竊
      ，被告林鴻翔因此於返回原處找不到被告鄭鈞仁，並打電
      話與被告鄭鈞仁聯絡碰面云云，並不實在。況被告林鴻翔
      確有騎乘被告鄭鈞仁所有之車牌號碼633-JJY 號機車，搭
      載被告鄭鈞仁前被告訴人蔡錫明住處旁停放機車，並與被
      告鄭鈞仁一起步行至告訴人蔡錫明住處門前，察看屋內狀
      況，且於被告鄭鈞仁先後2 次甫竊告訴人蔡錫明之自行車
      之際，被告林鴻翔均隨即騎乘上開機車跟隨在被告鄭俊仁
      騎乘之贓車後方，沿同一路徑離去，此有犯罪事實一(二)之
      案發地點附近之監視錄影翻拍照片及監視錄影光碟在卷可
      稽（見100 年度偵字第5202號卷第33至37頁、光碟存放袋
      ），足證被告林鴻翔於犯罪事實一(二)之行竊過程，確有參
      與察看現場及把風接應之分工。是渠等此部分所辯，不僅
      所述互核不符，且與前開證據資料不符，難認屬實，均不
      足採信。
    3.再查，告訴人蔡錫明案發後清晨起床時，發現住宅庭院鐵
      門被打開，庭院裡停放之自行車遭竊，因而報警處理，經
      警調閱案發現場之監視錄影，發現竊賊係利用深夜時段，
      由住宅前庭院鐵門上方伸手入內打開鐵門拴，侵入停院內
      行竊，竊賊於侵入打開庭院鐵門之過程中有觸摸該鐵門，
      經警施在該鐵門上採集到4 枚可疑指紋，其中1 枚在庭院
      鐵門上緣處採集到之可疑指紋（編號4010-2），經鑑驗結
      果，與被告鄭鈞仁之左拇指指紋相符等情，有彰化縣警察
      局彰化分局勘查採證同意書、彰化縣警察局彰化分局刑案
      現場勘查報告內政部警政署刑事警察局鑑定書、刑案現場
      勘查及採證照片、監視錄影翻拍照片及監視錄影光碟（見
      100 年度偵字第5202號卷第37、40至47頁、光碟存放袋）
      在卷可佐，足證被告鄭鈞仁確實係以伸手踰越告訴人蔡錫
      明住處庭院鐵門上方入內開啟該鐵門門栓之方式，進入告
      訴人蔡錫明住處庭院內行竊無訛。是被告鄭鈞仁所辯：未
      踰越鐵門云云，顯與事實不符，不足採信。
（三）綜上所述，被告2 人前開所辯，顯係事後卸責之詞，均不
      足採信。從而，本件犯罪事證明確，被告2 人之犯行均堪
      以認定。
四、按住宅之庭院附屬於該住宅，為該住宅居住人生活起居場所
    之一部分，與住宅之關係密不可分，是被告鄭鈞仁、林鴻翔
    所為犯罪事實一(二)部分，係以伸手踰越告訴人蔡錫明住處庭
    院鐵門入內打開該鐵門門拴之方式，進入告訴人蔡錫明住處
    庭院內行竊，核被告2 人此部分所為，均係犯刑法第321 條
    第1 項第1 款、第2 款之踰越門扇侵入住宅竊盜罪；被告2
    人所為犯罪事實一(一)部分，均係犯刑法第320 條第1 項之竊
    盜罪。被告2 人就上開犯罪事實一(一)、(二)所示之竊盜犯行，
    有犯意聯絡及行為分擔，均應論以共同正犯。又被告2 人就
    犯罪事實一(二)所為先後竊取告訴人蔡錫明所有之自行車2 部
    之行為，係於同一日短時間內，在同一地點陸續搬離竊取，
    侵害同一法益，各次行為之獨立性極為薄弱，依一般社會健
    全觀念，在時間差距上，難以強行分開，在刑法評價上，以
    視為數個竊盜舉動之接續施行，合為包括之一行為予以評價
    ，較為合理，應屬接續犯，為包括一罪，應論以一個加重竊
    盜罪。被告2 人所為犯罪事實一(一)、(二)所示2 次竊盜犯行之
    犯意各別，行為不同，應予分論併罰。又被告鄭鈞仁前曾因
    毒品案件，經本院以93年度訴字第886 號判決處有期徒刑7
    月，緩刑2 年確定，後經本院以96年度撤緩字第6 號裁定撤
    銷緩刑確定，復經本院以96年度聲字第2631號裁定減刑為有
    期徒刑3 月15日確定（甲案）；又因施用毒品案件，經本院
    以95年度訴字第2047號判決處有期徒刑1 年確定（乙案）；
    再因施用毒品案件，經本院以96年度彰簡字第290 號判決處
    有期徒刑5 月確定（丙案），上開乙案及丙案丙，後經本院
    以96年度聲字第2630號裁定減刑並定應執行刑為有期徒刑8
    月確定；另因贓物案件，經本院以96年度易字第564 號判決
    處拘役50日，並經本院以96年度聲字第2629號裁定減刑為拘
    役25日確定（丁案），上開各案經接續執行後，於97年5 月
    1 日縮短刑期執行完畢等情，有臺灣高等法院被告前案紀錄
    表1 份在卷可參，其於5 年內故意再犯本件有期徒刑以上之
    上開2 罪，均為累犯，應依刑法第47條第1 項之規定，加重
    其刑。爰審酌被告鄭鈞仁前曾有毒品、贓物之前科，被告林
    鴻翔則曾有竊取自行車之竊盜前科（未構成累犯），素行均
    非良好，又渠等不思以正途謀取財物，為滿足私慾，圖以不
    勞而獲之方式竊取他人財物，造成被害人張俊義及告訴人蔡
    錫明之受有損害，所為甚不足取，又被告林鴻翔矢口否認犯
    行，而被告鄭鈞仁雖坦承行竊，然就行竊之犯案經過，則閃
    爍其詞，刻意迴護共同被告林鴻翔，均未能完全誠實認錯，
    暨考量渠等之智識程度、生活狀況、犯罪目的、動機、手段
    及犯後態度等一切情狀，分別量處如主文所示之刑，各諭知
    易科罰金之折算標準，並定渠等應執行之刑及易科罰金之折
    算標準，以資懲儆。
據上論斷，應依刑事訴訟法第299 條第1 項前段、刑法第320 條
第1 項、第321 條第1 項第1 款、第2 款、第47條第1 項、第51
條第5款，刑法施行法第1 條之1，判決如主文。
本案經檢察官劉欣雅到庭執行職務。
中    華    民    國  100     年    9     月    7     日
                      刑事第六庭      法  官  黃玉琪
以上正本證明與原本無異。
如不服本判決應於收受判決後10日內向本院提出上訴書狀，並應
敘述具體理由；其未敘述上訴理由者，應於上訴期間屆滿後20日
內向本院補提理由書（均須按他造當事人之人數附繕本）「切勿
逕送上級法院」。
告訴人或被害人對於判決如有不服具備理由請求檢察官上訴者，
其上訴期間之計算係以檢察官收受判決正本之日期為準。
中    華    民    國   100    年    9     月    7     日
                                      書記官  林玟君
附錄本案論罪科刑法條全文：
中華民國刑法第320條
（普通竊盜罪、竊佔罪）
意圖為自己或第三人不法之所有，而竊取他人之動產者，為竊盜
罪，處5  年以下有期徒刑、拘役或 5 百元以下罰金。
意圖為自己或第三人不法之利益，而竊佔他人之不動產者，依前
項之規定處斷。
前二項之未遂犯罰之。
中華民國刑法第321條
（加重竊盜罪）
犯竊盜罪而有下列情形之一者，處 6 月以上、5 年以下有期徒
刑，得併科新臺幣 10 萬元以下罰金：
一、侵入住宅或有人居住之建築物、船艦或隱匿其內而犯之者。
二、毀越門扇、牆垣或其他安全設備而犯之者。
三、攜帶兇器而犯之者。
四、結夥三人以上而犯之者。
五、乘火災、水災或其他災害之際而犯之者。
六、在車站、埠頭、航空站或其他供水、陸、空公眾運輸之舟、
    車、航空機內而犯之者。
前項之未遂犯罰之。